臺灣彰化地方法院交通事件裁定　　　　100年度交聲字第967號
原處分機關　交通部公路總局臺中區監理所彰化監理站
異　議　人
即受處分人　曾俊華
上列聲明異議人因違反道路交通管理處罰條例案件，對於交通部
公路總局臺中區監理所彰化監理站於民國100年5月2日所為之處
分（原處分案號：彰監四字第裁64-I00000000號裁決書）聲明異
議，本院裁定如下：
   主    文
異議駁回。
   理    由
一、聲明異議意旨略以：受處分人即異議人（下稱異議人）曾俊
    華於100年3月24日11時14分駕駛車號X5-702號營業貨運曳引
    車以車速約40公里行經興工路與工八路口前約1公尺處，因
    該路段交通號誌未加裝綠燈倒數計時器，以致異議人行駛至
    違規路口時，該號誌已轉變為黃燈，而此時異議人因距離停
    止線太近貿然停車將會造成車上貨物傾倒及與後方車輛追撞
    ，只有減速闖越已變成紅燈之路口。是以異議人實無闖紅燈
    之故意，爰依法聲明異議云云。
二、按汽車駕駛人，行經有燈光號誌管制之交岔路口闖紅燈者，
    處新臺幣1千8百元以上5千4百元以下罰鍰，並予記違規點數
    3 點，道路交通管理處罰條例第53條第1項、第63條第1項第
    3 款分別訂有明文。
三、經查：
(一)本件異議人於100年3月24日上午11時14分許，沿彰化縣伸港
    鄉○○路由東往西方向行駛，行經興工路與工八路口，因「
    駕車行經有燈光號誌管制之交岔路口闖紅燈」之違規行為，
    為彰化縣警察局和美分局伸港分駐所員警以其有違反道路交
    通管理處罰條例第53條第1項規定之行為，掣開違反道路交
    通管理事件通知單（單號：彰警交字第I00000000號）舉發
    。原處分機關經查異議人違規屬實，遂於100年5月2日以彰
    監四字第裁64-I00000000號裁決書裁處等情，為異議人所不
    爭執，並有舉發照片2幀、上開舉發違反道路交通管理事件
    通知單及交通部公路總局臺中區監理所彰化監理站違反道路
    交通管理事件裁決書各1紙在卷可稽，是異議人確有闖紅燈
    之違規行為，洵以認定。
(二)至異議人雖以前詞置辯，惟按行車管制號誌於圓形紅燈燈面
    旁，得附設可顯示紅色數字燈號之方形行車倒數計時顯示器
    ，或可附設於黃燈鏡面內，用以表示行車管制號誌紅燈剩餘
    秒數，所顯示之剩餘秒數僅供參考，車輛仍應遵循當時顯示
    之燈號行止，道路交通標誌標線號誌設置規則第203條第2款
    定有明文，是依上開規定，行車倒數計時顯示器僅限於顯示
    紅燈剩餘秒數，且係得附設而非須強制裝設，又其所顯示之
    剩餘秒數亦僅供參考。從而異議人以交通號誌未設立綠燈行
    車倒數計時顯示器，作為其違規行為得以免責之依據，並不
    足採。
(三)又用路人駕車行駛於道路，除應注意車前狀況外，本尚應遵
    守交通號誌之指示，並盡其注意交通號誌之義務，若個人疏
    於對交通號誌之注意，不僅影響交通之安全及順暢，對其他
    用路人之生命、健康亦造成威脅，而依道路交通標誌標線號
    誌設置規則第231第1款所規定行車管制號誌之黃色燈號時間
    ，依行車速限路段之不同，分別為3秒至5秒不等，故於號誌
    轉換成紅燈前，駕駛人尚有3秒至5秒之黃燈緩衝時間，用以
    提醒駕駛人注意號誌之變化，以保持隨時可煞停之距離，若
    遇號誌由黃燈準備轉換紅燈之際，應適當減緩行車速度並停
    止繼續前行。是以異議人既自承接近路口停止線前燈號已轉
    為黃燈，理應知悉隨後紅色燈號即將顯示，屆時將失去通行
    路權，自應斟酌是否可於紅燈亮起前完全通過交岔路口，以
    決定是否繼續向前行駛或停等紅燈。詎料異議人卻仍於黃燈
    時貿然繼續向前行駛欲通過上開交岔路口，是異議人於紅燈
    亮起後方通過上開交岔路口等節，甚為明確。再者，異議人
    既明知車上載有35公噸之貨物，自應明瞭該車剎車較為不易
    ，而於行駛道路時更加注意行車安全距離與路口燈光號誌之
    變換，以隨時或立刻作臨時停車之準備，始為安全駕駛之道
    。然異議人卻仍穿越已顯示紅燈管制之路口，從而縱如異議
    人所辯當日路口顯示黃燈警示時已無充裕之時間及距離依號
    誌變換之指示緩慢減速，進而闖越紅燈，亦係因異議人並未
    踐行上開注意義務所致，而仍屬異議人本身之過失，自不得
    因此而主張免罰，是其所辯委無可採。
(四) 綜上，原處分機關援引上開規定，裁處異議人3,600元，並
     既違規點數3點，核無不當，其異議為無理由，應予駁回。
據上論斷，依道路交通事件處理辦法第18條，裁定如主文。
中    華    民    國   100    年    7     月    8     日
                  交通法庭            法  官  洪志賢
以上正本證明與原本無異。
如不服本裁定，應於裁定送達後五日內向本院提出抗告狀(須附
繕本 )。
中    華    民    國   100    年    7     月    8     日
                                      書記官  許億先